臺灣彰化地方法院民事裁定　九十一年度小上字第一五號
　　上　訴　人　甲○○
　　法定代理人　曾世武
右當事人間請求侵權行為損害賠償事件，上訴人對於中華民國九十一年三月八日本院
北斗簡易庭九十一年度斗小字第一七號第一審判決提起上訴，本院裁定如左：
    主　　文
上訴駁回。
第二審訟訴費用由上訴人負擔。
    理    由
一、按上訴狀內應記載上訴理由，表明原判決所違背法令及具體內容，並依訴訟資料
    可認為原判決有違背法令之具體事實，再當事人於第二審程序不得提出新攻擊或
    防禦方法，民事訴訟法第四百三十六條之二十五、第四百三十六條之二十八前段
    分別定有明文。而民事訴訟法第四百六十八條及第四百六十九條第一款至第五款
    規定，於小額事件之上訴程序準用之，民事訴訟法第四百三十六條之三十二第二
    項亦定有明文。是當事人提起上訴，如依民事訴訟法第四百六十八條規定，以第
    一審小額訴訟之判決有不適用法規或適用法規不當為理由時，其上訴狀或理由書
    應有具體之指摘，並揭示該法條之條項或內容，若係成文法以外之法則，應揭示
    該法則之旨趣，倘為司法院之解釋或最高法院之判例，則應揭示該判解之字號或
    其內容；如以民事訴訟法第四百六十九條所列各款情形為理由時，其上訴狀或理
    由書，應揭示合於該條款之事實。上訴狀或理由書如未依此項方法表明，或其所
    表明者，顯與上開法條規定之情形不相合時，即難認為已對第一審小額訴訟判決
    之違背法令有具體之指摘，其上訴自難認為合法。次按「以起訴視為調解之聲請
    者，如調解不成立，除調解當事人聲請延展期日外，法院應按該事件應適用之訴
    訟程序，命即為訴訟之辯論。」、「當事人兩造或一造於（調解）期日不到場者
    ，法官酌量情形，得視為調解不成立‧‧‧」、「當事人主張之事實，經他造於
    準備書狀或言詞辯論時在受命法官、受託法官前自認者，無庸舉證。」、「當事
    人對於他造主張之事實，於言詞辯論時不爭執者，視同自認。」、「當事人對於
    他造主張之事實，已於相當時期受合法之通知，而於言詞辯論期日不到場，亦未
    提出準備書狀爭執者，準用第一項（即自認）之規定。」，民事訴訟法第第四百
    十九條第四項、第四百二十條、第二百七十九條第一項、第百八十條第一項、第
    三項分別定有明文。
二、本件上訴人係以：於民國八十九年一月二十五日凌晨零時左右發生之車禍案件，
    係肇因於原審共同被告簡欽崇酒醉駕車及未注意車前狀況所致，應由簡欽崇負全
    部責任，而被上訴人所有之護欄因該件車禍受損，自與上訴人無關，為其主要之
    上訴理由。惟查：上訴人所提之上開事由或為新攻擊防禦方法，或爭執原審認定
    之事實，因皆未具體指摘原判決有何違背法令之情事，核與首揭規定不符。況查
    ，被上訴人於原審起訴主張原審共同被告簡欽崇及上訴人於八十九年一月二十五
    日凌晨零時左右，分別駕駛車牌號碼ＱＸ─７４１０號、Ｘ８─３２６５號自用
    小客車行經國道高速公路二二四公里南向車道位於彰化縣境內，由於交通事故撞
    毀高速公路護欄板、柱、枕木等交通公共設施，業經被上訴人提出簡欽崇及上訴
    人會同公路警察及被上訴人員填具償還修費用承諾書影本足憑，並經原審於九十
    一年二月九日將調解通知書送達上訴人，通知上訴人應於九十一年二月二十二日
    上午十一時十分到庭調解，惟上訴人及原審共同被告簡欽崇均未到庭，原審因而
    諭知調解不成立，並命被上訴人即為訴訟之辯論，而上訴人自始至終復未提出準
    備書狀加以爭執，原審因而認定被上訴人之主張為實在，並為上訴人敗訴之判決
    ，核與前開規定並無不合，本院因認原審判決其認事用法，於法於理亦無違誤。
三、從而，本件上訴人之上訴為不合法，應駁回其上訴。
四、依民事訴訟法第四百三十六條之三十二第二項、第四百四十四條第一項前段、第
    九十五條、第七十八條，裁定如主文。
中　　　華　　　民　　　國　　九十一　　年　  　八　  　月　 　十五 　　日
                                    臺灣彰化地方法院民事第二庭
~B審判長法官  何志通
~B法      官  林慧英
~B法　　　官　陳正禧
右正本係照原本作成。
本件不得抗告。
~B法院書記官　鄭秀鑾
中　　　華　　　民　　　國　　九十一　　年　  　八　  　月　 　十五 　　日
